Minutes et répertoires du notaire Pierre I PICHON, 1er mai 1487 - 14 octobre 1533 (étude XIX)
Archives nationales
Minutes et répertoires du notaire Pierre I PICHON, 1er mai 1487 - 14 octobre 1533 (étude XIX)
MC/ET/XIX/2 - MC/ET/XIX/67
Pichon, Pierre I; Étude notariale XIX (Paris; 1465-....)
ML à valider ML à valider
Archives nationales de France
Minutes et répertoires: la loi 2008-696 du 15 juillet 2008 relative aux archives a fixé à 75 ans à compter de la date de l'acte, ou à 25 ans à compter de la date du décès de l'intéressé si ce délai est plus bref, le délai de communication des minutes et répertoires des notaires; ce délai est porté à 100 ans à compter de la date de l'acte si le document se rapporte à un mineur (code du Patrimoine, articles L213-2, 4e d et 5e).
Autres documents de l'étude (dossiers de clients, comptabilité...): s'agissant d'archives privées, ces documents sont communicables selon les modalités fixées par le déposant ou le donateur.
Certains documents ne sont pas accessibles en raison de leur mauvais état de conservation.
Versement
***
Attention: ce notaire n'a pas laissé de répertoire pour son activité dans l'étude XIX
Accès aux autres instruments de recherche du notaire Pierre I PICHON
Minutes et répertoires du notaire Pierre I PICHON, 14 janvier 1465 - 1533 (étude XIX)
- Minutes de Pierre I PICHON, mai 1487 - 14 octobre 1533; MC/ET/XIX/2 - MC/ET/XIX/67
  - Minutes. 1487, mai - 1488, 26 novembre, mai 1487 - 26 novembre 1488; MC/ET/XIX/2
    Informations complémentaires:
    1487, 1er mai à 1488, 19 avril.
    1488, 17 mai à 26 novembre.
    Actes analysés dans la publication en 1993 de l'étude XIX.
    Informations concernant le classement:
    Le niveau inférieur de description correspond aux minutes d'actes.
    - Vente par Claude Gaudeau, marchand tanneur à Paris, à Simone Du Val-de-Mercy, veuve de Jean de Langlée, conseiller au Grand Conseil, d'un demi-arpent de vigne à Champigny-sur-Marne, moyennant 24 l.t., 1487; MC/ET/XIX/2; Cancellé
      A la suite de l'acte du 4 novembre 1487, notice n° 517 de l'instrument de recherche imprimé.
      Origine de l'information:
      Minutier central des notaires de Paris, Minutes du XVe siècle de l'étude XIX, inventaire analytique [5232 actes], par Claire Béchu, Florence Greffe et Isabelle Pebay, Paris, Archives nationales, 1993, p. 75 notice n° 548 (instrument de recherche imprimé dématérialisé dont la version intégrale est accessible en ligne par la rubrique 'Autres instruments de recherche', voir contexte dans le Plan d’orientation général - Notaires de Paris, guides thématiques du Minutier).
      Date de révision: 2011
      Date de création de la notice: 2009
      Minutier central des notaires de Paris, Minutes du XVe siècle de l'étude XIX, inventaire analytique, par Claire Béchu, Florence Greffe et Isabelle Pébay, Paris, Archives nationales, 1993, 893 p
    - Contrat de mariage entre Macé Hurreau, laboureur à Paris, et Claude Gaultier, fille de Jacques, bourgeois de Paris., 1er mai 1487; MC/ET/XIX/2
      Minutier central des notaires de Paris, Minutes du XVe siècle de l'étude XIX, inventaire analytique [5232 actes], par Claire Béchu, Florence Greffe et Isabelle Pebay, Paris, Archives nationales, 1993, p. 63 notice n° 443 (instrument de recherche imprimé dématérialisé dont la version intégrale est accessible en ligne par la rubrique 'Autres instruments de recherche', voir contexte dans le Plan d’orientation général - Notaires de Paris, guides thématiques du Minutier).
    - Obligation par Richard Charbonnet, laboureur et pêcheur à Bry-sur-Marne, de la somme de trois francs un quart envers Jacques Robert, pêcheur et meunier à Noisiel, s.d. [1er mai 1487-26 novembre 1488], MC/ET/XIX/2
      Au dos de l'acte du 10 novembre 1487, notice n° 522 de l'instrument de recherche imprimé.
      Informations concernant le classement et la cotation du document:
      L'acte n'est pas daté, la datation restituée est celle de la liasse où il est conservé.
      Minutier central des notaires de Paris, Minutes du XVe siècle de l'étude XIX, inventaire analytique [5232 actes], par Claire Béchu, Florence Greffe et Isabelle Pebay, Paris, Archives nationales, 1993, p. 75 notice n° 549 (instrument de recherche imprimé dématérialisé dont la version intégrale est accessible en ligne par la rubrique 'Autres instruments de recherche', voir contexte dans le Plan d’orientation général - Notaires de Paris, guides thématiques du Minutier).
    - Prise à bail pour six ans par Jean Sanxon, meunier au moulin neuf de Boussy-Saint-Antoine, de ce moulin, appartenant à l'abbé de Saint-Antoine de Viennois, seigneur de Boussy, moyennant trente-quatre setiers de blé moulu par an., 1er mai 1487; MC/ET/XIX/2; Détérioré par l'humidité
      Minutier central des notaires de Paris, Minutes du XVe siècle de l'étude XIX, inventaire analytique [5232 actes], par Claire Béchu, Florence Greffe et Isabelle Pebay, Paris, Archives nationales, 1993, p. 63 notice n° 444 (instrument de recherche imprimé dématérialisé dont la version intégrale est accessible en ligne par la rubrique 'Autres instruments de recherche', voir contexte dans le Plan d’orientation général - Notaires de Paris, guides thématiques du Minutier).
    - Accord pour fin de procès passé entre Vincent Bernard, laboureur à Thiais, commis au gouvernement des grains saisis sur Regnault Aubert, laboureur, d'une part, et Guillaume François, laboureur à Thiais, d'autre part, au sujet de deux setiers de grain que Bernard ne lui avait pas livrés., 3 mai 1487; MC/ET/XIX/2
      Minutier central des notaires de Paris, Minutes du XVe siècle de l'étude XIX, inventaire analytique [5232 actes], par Claire Béchu, Florence Greffe et Isabelle Pebay, Paris, Archives nationales, 1993, p. 63 notice n° 445 (instrument de recherche imprimé dématérialisé dont la version intégrale est accessible en ligne par la rubrique 'Autres instruments de recherche', voir contexte dans le Plan d’orientation général - Notaires de Paris, guides thématiques du Minutier).
    - Quittance donnée devant Jean Vaillant, tabellion juré de Nogent-sur-Marne, par Louis Quareseur, marguillier de l'église de Nogent, à Huguet et Guillaume Compaignon, laboureurs à Saint-Cloud, qui lui ont payé la somme de 56 s.p., 5 mai 1487; MC/ET/XIX/2
      Minutier central des notaires de Paris, Minutes du XVe siècle de l'étude XIX, inventaire analytique [5232 actes], par Claire Béchu, Florence Greffe et Isabelle Pebay, Paris, Archives nationales, 1993, p. 63 notice n° 446 (instrument de recherche imprimé dématérialisé dont la version intégrale est accessible en ligne par la rubrique 'Autres instruments de recherche', voir contexte dans le Plan d’orientation général - Notaires de Paris, guides thématiques du Minutier).
    - Accord pour fin de procès passé entre nobles Guillaume Allegrin, seigneur de Diant, et Jacques Lehongre fils, au sujet de leurs droits respectifs sur la seigneurie de Diant., 6 mai 1487; MC/ET/XIX/2
      Minutier central des notaires de Paris, Minutes du XVe siècle de l'étude XIX, inventaire analytique [5232 actes], par Claire Béchu, Florence Greffe et Isabelle Pebay, Paris, Archives nationales, 1993, p. 63 notice n° 447 (instrument de recherche imprimé dématérialisé dont la version intégrale est accessible en ligne par la rubrique 'Autres instruments de recherche', voir contexte dans le Plan d’orientation général - Notaires de Paris, guides thématiques du Minutier).
    - Prise à bail pour six ans par Thomas Porcion, boulanger à Paris, d'une maison avec four, rue du Temple, au coin de la rue de la Bretonnerie, appartenant à noble Jeanne Guérin, veuve de Jean de Herbert, à charge pour lui de meubler cette maison., 7 mai 1487; MC/ET/XIX/2
      Minutier central des notaires de Paris, Minutes du XVe siècle de l'étude XIX, inventaire analytique [5232 actes], par Claire Béchu, Florence Greffe et Isabelle Pebay, Paris, Archives nationales, 1993, p. 63 notice n° 448 (instrument de recherche imprimé dématérialisé dont la version intégrale est accessible en ligne par la rubrique 'Autres instruments de recherche', voir contexte dans le Plan d’orientation général - Notaires de Paris, guides thématiques du Minutier).
    - Prise à bail pour neuf ans par Pierre Salmon, laboureur à Créteil, et Jean Sourdeau, laboureur à Bonneuil, de l'hôtel et des terres appelés le fief de Giresme, appartenant à nobles Jean de Reilhac, seigneur de la Queue-en-Brie et de Bonneuil, et Marguerite Chanteprime, sa femme, moyennant vingt-huit setiers de grain et un cent de fèves par an., 12 mai 1487; MC/ET/XIX/2
      Minutier central des notaires de Paris, Minutes du XVe siècle de l'étude XIX, inventaire analytique [5232 actes], par Claire Béchu, Florence Greffe et Isabelle Pebay, Paris, Archives nationales, 1993, p. 63 notice n° 450 (instrument de recherche imprimé dématérialisé dont la version intégrale est accessible en ligne par la rubrique 'Autres instruments de recherche', voir contexte dans le Plan d’orientation général - Notaires de Paris, guides thématiques du Minutier).
    - Attestation par Antoine Satrin, notaire au Châtelet, selon laquelle en sa présence, six ans auparavant, Jeanne Oberdiebech, veuve de Louis Toustain, demeurant à Paris, rue Saint-Antoine, paya à Jean Chenart, marchand épicier et bourgeois de Paris, rue Saint-Denis, la somme qu'il lui réclamait pour solde de tout compte., 19 mai 1487; MC/ET/XIX/2
      Minutier central des notaires de Paris, Minutes du XVe siècle de l'étude XIX, inventaire analytique [5232 actes], par Claire Béchu, Florence Greffe et Isabelle Pebay, Paris, Archives nationales, 1993, p. 64 notice n° 451 (instrument de recherche imprimé dématérialisé dont la version intégrale est accessible en ligne par la rubrique 'Autres instruments de recherche', voir contexte dans le Plan d’orientation général - Notaires de Paris, guides thématiques du Minutier).
    - Prise à bail par Vincent Bruneau, laboureur à Romainville, d'un demi-arpent de vigne en friche en ce lieu, appartenant à noble Guillaume Allegrin, seigneur de Diant, conseiller au Parlement, moyennant 8 s.p. de rente., 26 mai 1487; MC/ET/XIX/2
      Au bas de l'acte du 12 mai 1487, notice n° 450 de l'instrument de recherche imprimé.
      Minutier central des notaires de Paris, Minutes du XVe siècle de l'étude XIX, inventaire analytique [5232 actes], par Claire Béchu, Florence Greffe et Isabelle Pebay, Paris, Archives nationales, 1993, p. 64 notice n° 452 (instrument de recherche imprimé dématérialisé dont la version intégrale est accessible en ligne par la rubrique 'Autres instruments de recherche', voir contexte dans le Plan d’orientation général - Notaires de Paris, guides thématiques du Minutier).
    - Constitution par Simon Dyvette, laboureur au petit Vaux, à Claude Audiguet, tonnelier à Paris, de trois mines de blé de rente pour s'acquitter envers lui d'une dette de 12 l.t., 27 mai 1487; MC/ET/XIX/2
      Au dos de l'acte du 12 mai 1487, notice n° 450 de l'instrument de recherche imprimé.
      Minutier central des notaires de Paris, Minutes du XVe siècle de l'étude XIX, inventaire analytique [5232 actes], par Claire Béchu, Florence Greffe et Isabelle Pebay, Paris, Archives nationales, 1993, p. 64 notice n° 453 (instrument de recherche imprimé dématérialisé dont la version intégrale est accessible en ligne par la rubrique 'Autres instruments de recherche', voir contexte dans le Plan d’orientation général - Notaires de Paris, guides thématiques du Minutier).
    - Présentation par Claude de Culant, écuyer, seigneur de Saint-Ouen, Guillaume de Culant, seigneur de Bernay, Jean Spifame et Jeanne Lamy, sa femme, à l'archevêque de Narbonne, grand archidiacre de l'église de Paris, de Robert de Bellefaye, maître ès arts, pour être pourvu de la chapelle de la Sainte-Trinité fondée en l'église Saint-Gervais à Paris., 27 mai 1487; MC/ET/XIX/2
      Minutier central des notaires de Paris, Minutes du XVe siècle de l'étude XIX, inventaire analytique [5232 actes], par Claire Béchu, Florence Greffe et Isabelle Pebay, Paris, Archives nationales, 1993, p. 64 notice n° 454 (instrument de recherche imprimé dématérialisé dont la version intégrale est accessible en ligne par la rubrique 'Autres instruments de recherche', voir contexte dans le Plan d’orientation général - Notaires de Paris, guides thématiques du Minutier).
    - Attestation par Simone Philippon, fille d'Étienne Philippon et de Philippe Du Val-de-Mercy, décédés, selon laquelle son oncle Simon Du Val-de-Mercy lui a restitué les ceintures d'argent, bagues, joyaux et pièces d'or qu'elle lui avait confiés après le décès de sa mère et qui n'ont pas été pris en compte dans l'inventaire fait à ce moment-là., 9 juin 1487; MC/ET/XIX/2
      Minutier central des notaires de Paris, Minutes du XVe siècle de l'étude XIX, inventaire analytique [5232 actes], par Claire Béchu, Florence Greffe et Isabelle Pebay, Paris, Archives nationales, 1993, p. 64 notice n° 456 (instrument de recherche imprimé dématérialisé dont la version intégrale est accessible en ligne par la rubrique 'Autres instruments de recherche', voir contexte dans le Plan d’orientation général - Notaires de Paris, guides thématiques du Minutier).
    - Transport par Pierre Levasseur, laboureur à Prunay-sous-Ablis, à noble Jean Braque, seigneur du Luat, avocat en Parlement, de ses droits sur des terres à Poncelles, moyennant 6 écus d'or., 9 juin 1487; MC/ET/XIX/2
      Minutier central des notaires de Paris, Minutes du XVe siècle de l'étude XIX, inventaire analytique [5232 actes], par Claire Béchu, Florence Greffe et Isabelle Pebay, Paris, Archives nationales, 1993, p. 64 notice n° 457 (instrument de recherche imprimé dématérialisé dont la version intégrale est accessible en ligne par la rubrique 'Autres instruments de recherche', voir contexte dans le Plan d’orientation général - Notaires de Paris, guides thématiques du Minutier).
    - Procuration donnée par Jean Lefaye, valet de chambre et barbier de Monsieur d'Aubigny, à Pierre Lefaye, son frère, bonnetier à Paris, sur le pont Notre-Dame, pour administrer les biens qui lui viennent des successions de ses père et mère., 12 juin 1487; MC/ET/XIX/2
      Au dos de l'acte du 9 juin 1487, notice n° 457 de l'instrument de recherche imprimé.
      Minutier central des notaires de Paris, Minutes du XVe siècle de l'étude XIX, inventaire analytique [5232 actes], par Claire Béchu, Florence Greffe et Isabelle Pebay, Paris, Archives nationales, 1993, p. 64 notice n° 458 (instrument de recherche imprimé dématérialisé dont la version intégrale est accessible en ligne par la rubrique 'Autres instruments de recherche', voir contexte dans le Plan d’orientation général - Notaires de Paris, guides thématiques du Minutier).
    - Bail pour trois ans par Jean de Saint-Denis, bourgeois de Paris, à Pierre Delange, corroyeur à Paris, et à Jeanne Françoise, sa femme, d'une maison rue de Montmorency, moyennant 8 l.t. de loyer annuel., 13 juin 1487 - 16 juillet 1487; MC/ET/XIX/2
      A la suite: 1487, 16 juillet. Bail par le même à Jean Daniel, marchand à Paris, d'une maison rue du Grenier-Saint-Lazare, à l'enseigne de la Bannière d'Espagne, moyennant 4 l.p. de rente.
      Au dos de l'acte du 19 mai 1487, notice n° 451 de l'instrument de recherche imprimé.
      Minutier central des notaires de Paris, Minutes du XVe siècle de l'étude XIX, inventaire analytique [5232 actes], par Claire Béchu, Florence Greffe et Isabelle Pebay, Paris, Archives nationales, 1993, p. 64 notice n° 459 (instrument de recherche imprimé dématérialisé dont la version intégrale est accessible en ligne par la rubrique 'Autres instruments de recherche', voir contexte dans le Plan d’orientation général - Notaires de Paris, guides thématiques du Minutier).
    - Contrat de mariage entre Jean Guérin, bourrelier à Paris, et Lucette Lefèvre, fille de Jean, marchand hôtelier et bourgeois de Paris., 16 juin 1487; MC/ET/XIX/2; Détérioré par l'humidité
      Minutier central des notaires de Paris, Minutes du XVe siècle de l'étude XIX, inventaire analytique [5232 actes], par Claire Béchu, Florence Greffe et Isabelle Pebay, Paris, Archives nationales, 1993, p. 65 notice n° 461 (instrument de recherche imprimé dématérialisé dont la version intégrale est accessible en ligne par la rubrique 'Autres instruments de recherche', voir contexte dans le Plan d’orientation général - Notaires de Paris, guides thématiques du Minutier).
    - Prise à bail par Jean Rémoys, charpentier de la grande cognée à Boussy-Saint-Antoine, d'une maison en ce lieu, appartenant au seigneur de Boussy, Antoine de Brion, abbé de Saint-Antoine de Viennois, commandeur de Saint-Antoine de Paris, moyennant paiement des cens dont ce bien est chargé., 18 juin 1487; MC/ET/XIX/2
      Minutier central des notaires de Paris, Minutes du XVe siècle de l'étude XIX, inventaire analytique [5232 actes], par Claire Béchu, Florence Greffe et Isabelle Pebay, Paris, Archives nationales, 1993, p. 65 notice n° 462 (instrument de recherche imprimé dématérialisé dont la version intégrale est accessible en ligne par la rubrique 'Autres instruments de recherche', voir contexte dans le Plan d’orientation général - Notaires de Paris, guides thématiques du Minutier).
    - Échange entre [...] Devin et Louis Sansterre, laboureur et marchand à Santeny, d'une maison et de cent douze arpents et demi de terre à Minières, contre une maison et cinquante arpents de terre à Saint-Aignan-sur-Sarthe., 19 juin 1487; MC/ET/XIX/2; Déchiré
      A la suite: Du même jour. Vente de ces biens par Devin à Jean Sansterre, prêtre, maître ès arts à Corbeil, Jean et Denis Sansterre, ses frères, laboureurs et marchands à Santeny.
      Minutier central des notaires de Paris, Minutes du XVe siècle de l'étude XIX, inventaire analytique [5232 actes], par Claire Béchu, Florence Greffe et Isabelle Pebay, Paris, Archives nationales, 1993, p. 65 notice n° 463 (instrument de recherche imprimé dématérialisé dont la version intégrale est accessible en ligne par la rubrique 'Autres instruments de recherche', voir contexte dans le Plan d’orientation général - Notaires de Paris, guides thématiques du Minutier).
    - Constitution par noble Giroton d'Anguernou, écuyer, homme d'armes de l'ordonnance du roi, et Catherine d'Hoston, sa femme, habitants de Gournay-sur-Marne, à Girard de Mauny, abbé de Saint-Maur-des-Fossés et prieur de Gournay, de 32 s.p. de rente, moyennant 20 l.t., 19 juin 1487; MC/ET/XIX/2
      Minutier central des notaires de Paris, Minutes du XVe siècle de l'étude XIX, inventaire analytique [5232 actes], par Claire Béchu, Florence Greffe et Isabelle Pebay, Paris, Archives nationales, 1993, p. 65 notice n° 464 (instrument de recherche imprimé dématérialisé dont la version intégrale est accessible en ligne par la rubrique 'Autres instruments de recherche', voir contexte dans le Plan d’orientation général - Notaires de Paris, guides thématiques du Minutier).
    - Vente par Pierre Varroquier, laboureur à Paris, Drouet et Jean Varroquier, laboureurs à Saint-Germain-des-Prés, et leurs femmes, à noble Guillaume Allegrin, conseiller au Parlement, d'une maison à Paris, rue de la Harpe, à l'enseigne du Renard, moyennant 50 l.t., 20 juin 1487; MC/ET/XIX/2
      Au dos de l'acte du 27 mai 1487, notice n° 454 de l'instrument de recherche imprimé.
      Minutier central des notaires de Paris, Minutes du XVe siècle de l'étude XIX, inventaire analytique [5232 actes], par Claire Béchu, Florence Greffe et Isabelle Pebay, Paris, Archives nationales, 1993, p. 65 notice n° 465 (instrument de recherche imprimé dématérialisé dont la version intégrale est accessible en ligne par la rubrique 'Autres instruments de recherche', voir contexte dans le Plan d’orientation général - Notaires de Paris, guides thématiques du Minutier).
    - Mainlevée donnée par Pierre Obijois, archer du prévôt de l'Hôtel du roi, soi-disant procureur de noble Michel de Chastenay, écuyer, seigneur du Feuillet, concierge de Vaux-la-Reine, maître d'hôtel du roi, à Adam de Saint-Yon et Étiennette Deschamps, sa femme, auparavant femme de Jean Tertreau, pour jouir d'un fief à Combs-la-Ville jusqu'à la majorité des enfants du premier mariage d'Étiennette., 20 juin 1487; MC/ET/XIX/2
      Minutier central des notaires de Paris, Minutes du XVe siècle de l'étude XIX, inventaire analytique [5232 actes], par Claire Béchu, Florence Greffe et Isabelle Pebay, Paris, Archives nationales, 1993, p. 65 notice n° 467 (instrument de recherche imprimé dématérialisé dont la version intégrale est accessible en ligne par la rubrique 'Autres instruments de recherche', voir contexte dans le Plan d’orientation général - Notaires de Paris, guides thématiques du Minutier).
    - Promesse par Mahiet Gravyneau, laboureur à Villiers-le-Bel, de défrayer de tous dépens et de payer Jean Braque, avocat en Parlement, qui l'assiste dans le procès l'opposant à Jean Part devant les maîtres des requêtes du Palais., 20 juin 1487; MC/ET/XIX/2
      Minutier central des notaires de Paris, Minutes du XVe siècle de l'étude XIX, inventaire analytique [5232 actes], par Claire Béchu, Florence Greffe et Isabelle Pebay, Paris, Archives nationales, 1993, p. 65 notice n° 466 (instrument de recherche imprimé dématérialisé dont la version intégrale est accessible en ligne par la rubrique 'Autres instruments de recherche', voir contexte dans le Plan d’orientation général - Notaires de Paris, guides thématiques du Minutier).
    - Prise à bail pour trois ans par Jean de Montgardian et Guillaume Loriot, prêtres à Saint-Nicolas-d'Attez, de la cure de ce lieu, moyennant 480 l.t., huit livres de lin, douze fromages de pays de loyer annuel envers le curé du lieu, Raoul Lefèvre, prêtre, doyen de Pontoise., 21 juin 1487; MC/ET/XIX/2
      Minutier central des notaires de Paris, Minutes du XVe siècle de l'étude XIX, inventaire analytique [5232 actes], par Claire Béchu, Florence Greffe et Isabelle Pebay, Paris, Archives nationales, 1993, p. 65 notice n° 468 (instrument de recherche imprimé dématérialisé dont la version intégrale est accessible en ligne par la rubrique 'Autres instruments de recherche', voir contexte dans le Plan d’orientation général - Notaires de Paris, guides thématiques du Minutier).
    - Procuration donnée par Jean d'Eschines, abbé de Saint-Benoît-sur-Loire et de Saint-Mesmin, à Hugues de La Breulle, chevecier de l'église et prévôté de Saint-Benoît-du-Sault, Antoine de La Breulle, curé de Doyet, Jacques de Forest et Guillaume Joyet, prêtre, pour faire inventorier et administrer les biens meubles de la succession de Guillaume de Chorres, prévôt de Saint-Benoît-du-Sault., 23 juin 1487; MC/ET/XIX/2
      Minutier central des notaires de Paris, Minutes du XVe siècle de l'étude XIX, inventaire analytique [5232 actes], par Claire Béchu, Florence Greffe et Isabelle Pebay, Paris, Archives nationales, 1993, p. 66 notice n° 469 (instrument de recherche imprimé dématérialisé dont la version intégrale est accessible en ligne par la rubrique 'Autres instruments de recherche', voir contexte dans le Plan d’orientation général - Notaires de Paris, guides thématiques du Minutier).
    - Accord pour fin de procès entre Jean Bataille, mouleur de bûches à Paris, et Husson Quinerie, marchand et bourgeois de Paris, tuteurs du fils de Robin de Maisières, mouleur de bûches en grand à Paris, d'une part, et Guillaume Leconte, menuisier, et Jacques Beausse, laboureur à Montreuil, d'autre part, au sujet d'une rente de 20 s.p. que les tuteurs prétendent percevoir sur la maison que les seconds se partagent à Montreuil., 24 juin 1487; MC/ET/XIX/2